臺灣臺北地方法院民事判決　　　　　　 100年度訴字第1914號
原　　　告　郭雁城
訴訟代理人　郭紋君
被　　　告　詠暘實業有限公司
法定代理人　曲雅琪
　　　　　　陶文明
上列當事人間確認股東關係不存在事件，本院於民國一百年九月
二十九日言詞辯論終結，判決如下：
    主      文
確認原告對被告之股東關係不存在。
訴訟費用新臺幣參仟貳佰元由被告負擔。
    事實及理由
一、按解散之公司除因合併、分割或破產而解散外，應行清算；
    解散之公司，於清算範圍內，視為尚未解散。公司法第24條
    、第25條分別定有明文。再有限公司之清算，以全體股東為
    清算人，清算人於執行清算人職務，有代表公司為訴訟上或
    訴訟外一切行為之權，此於公司法第113條準用同法第79條
    、第84條規定亦甚詳。本件被告詠暘實業有限公司於民國90
    年9月8日經台北市政府以府建商字第90098862號函解散登記
    ，有公司變更登記表在卷為憑（見本院卷第23頁），是被告
    即應行清算，被告公司既未向法院呈報清算人，而該公司股
    東有陳惠真、陶文明、曲雅琪、黃慧芳、及原告郭雁城，其
    中黃慧芳、陳惠真又經本院100年度簡字第2號民事判決該二
    人與被告間之股東關係自85年2月9日起不存在確定，並經台
    北市政府以被告公司業經解散而無庸再為股東之撤銷登記一
    事，業經本院核閱被告公司登記案卷無誤，是應以本件曲雅
    琪、陶文明為該公司之法定代理人，先予敘明。
二、本件原告起訴主張：原告本為第三人健陽實業有限公司員工
    ，84年4月26日改設立被告詠暘實業有限公司，原告從未出
    資被告公司，與被告公司歷任法定代理人從未謀面，亦未參
    加被告公司任何之股東會議，被告公司登記案卷上原告之署
    押，亦非原告親自為之等語，爰依民法第247條第1項規定，
    提起本訴等語。並聲明：如主文第1項所示。
    被告未於言詞辯論期日到場，亦未提出書狀作何聲明或陳述
    。
三、得心證之理由：
（一）按確認法律關係之訴，非原告有即受確認判決之法律上利
      益者，不得提起之，民事訴訟法第247條前段定有明文。
      而該條所謂即受確認判決之法律上利益，係指因法律關係
      之存否不明確，致原告在私法上之地位有受侵害之危險，
      而此項危險得以對於被告之確認判決除去之者而言（最高
      法院42年臺上字第1031號判例參照）。原告是否為被告之
      股東及董事，攸關原告對被告是否有身為股東及董事之權
      利義務關係，原告對此自有請求確認之法律上利益，其提
      起本件確認之訴，於法即無不合。
（二）原告主張之上開事實，業據其提出被告公司最新變更登記
      事項表（見本院卷第23、24頁）為證，而被告經合法通知
      後（見本院卷第37、39頁），亦未提出任何書狀爭執，視
      同自認（民事訴訟法第280條第3項準用第1項規定參照）
      ，故原告主張之事實，堪信為真。從而，原告訴請確認兩
      造間股東權利關係不存在，為有理由，應予准許
五、訴訟費用之負擔：本件第一審裁判費為新臺幣3,200元，應
    由被告負擔，爰確定如主文第2項所載。
六、據上論結，本件原告之訴為有理由，依民事訴訟法第78條，
    判決如主文。
中    華    民    國   100    年    10    月    5    日
                  民事第二庭    法  官  吳定亞
以上正本係照原本作成。
如對本判決上訴，須於判決送達後20日內向本院提出上訴狀。如
委任律師提起上訴者，應一併繳納上訴審裁判費。
中    華    民    國   100    年    10    月    5    日
                                書記官  張婕妤